【裁判字號】    89,台上,6656
【裁判日期】    891102
【裁判案由】    違反麻醉藥品管理條例
【裁判全文】
最高法院刑事判決                              八十九年度台上字第六六五六號
    上  訴  人  甲○○
右上訴人因違反麻醉藥品管理條例案件，不服台灣高等法院台中分院中華民國八十七
年八月十一日第二審判決（八十七年度上訴字第一一五三號，起訴案號：台灣苗栗地
方法院檢察署八十六年度偵字第三○五三號），提起上訴，本院判決如左：
    主  文
原判決撤銷，發回台灣高等法院台中分院。
    理  由
本件原判決認定上訴人甲○○，基於非法販賣化學合成麻醉藥品安非他命圖利之概括
犯意，先於民國八十六年三月三十一日上午，在苗栗縣苑裡鎮房裡里四九三號住處，
以新台幣一千元之代價，非法出賣安非他命一小包予黃威國，又於同日下午，在同處
，以同樣價格，非法出售安非他命給李建陵等情，因而撤銷第一審判決，依刑法第二
條第一項但書規定，適用最有利於上訴人之行為時麻醉藥品管理條例之有關規定，仍
論處上訴人連續非法販賣化學合成麻醉藥品罪刑，固非無見。
惟查施用安非他命者所稱其向某人買受毒品之指證，不得作為有罪判決之唯一證據，
仍須調查其他必要之證據，況施用安非他命者，其供出安非他命來源而破獲者，得減
輕其刑，本件行為時麻醉藥品管理條例第十三條之三，或現行之毒品危害防制條例第
十七條均定有明文，從而施用安非他命者之指證，其真實性有待其他必要證據加以補
強。原判決雖以證人黃威國、李建陵分別在警訊、偵查、第一審及原審之指證，為認
定上訴人有本件連續販賣安非他命之證據，並以該二人與上訴人係屬舊識，並無仇怨
，衡情不致誣指，且該二人之尿液經送檢均呈安非他命陽性反應，資以補強該二人指
證之真實性。然上訴人堅不承認有分別販賣安非他命予黃威國、李建陵，而除黃威國
、李建陵之指證外，原判決並未說明其他必要之補強證據，揆之首開說明，自非適法
。至黃、李二人與上訴人是否舊識，有無仇怨，及黃、李二人之尿液是否呈安非他命
陽性反應，與上訴人是否販賣安非他命予黃、李二人間，並無必然之關連性，尚不足
以補強黃、李二人指證之真實性，實情若何，自應再加詳查，俾發現真實，遽行論斷
，自不足以昭折服。上訴意旨指摘原判決不當，尚非全無理由，應認有撤銷發回更審
之原因。又原判決不另為無罪之諭知部分，因公訴人認與上開撤銷發回部分有裁判上
一罪關係，亦一併發回，併予指明。
據上論結，應依刑事訴訟法第三百九十七條、第四百零一條，判決如主文。
中      華      民      國    八十九    年     十一     月      二      日
                              最高法院刑事第十庭
                                  審判長法官  莊  登  照
                                        法官  洪  明  輝
                                        法官  蔡  清  遊
                                        法官  黃  一  鑫
                                        法官  林  秀  夫
      右正本證明與原本無異
                                              書  記  官
中      華      民      國    八十九    年     十一     月      九      日


司法院資訊處製作；財團法人民間司法改革基金會備份。
